# 借款费用

提问人：dereklin 时间：2011-07-26 14:32:54
请问母公司借款给全资子公司,用于子公司工程建筑,双方签订内部借款协议,并按银行同期利率收息.子公司的借款费用可以资本化吗?
利息可以税前扣除吗?

回答人：chenyiwei
首先需要指出：非金融企业之间不通过银行直接拆借资金是违反《贷款通则》的。 从会计处理角度，如果不考虑由此引起的法律风险（相信母公司和全资子公司之间发生法律纠纷的可能性应该不大），在借款协议中限定用途，子公司收到借款后专款专用于该项目，是可以作为专门借款处理的。母公司在编制合并报表时需要把内部借款费用（包括子公司层面已资本化的借款费用）与利息收入相抵销。 子公司利息的税前扣除应考虑财税[2008]121号文对防范资本弱化的相关规定。